Inventaris van het archief van het Nederlandse Gezantschap, later de Ambassade in Peru, 1945-1974
Nationaal Archief, Den Haag
- Algemeen archief., A.
  - Staatkunde, landsverdediging, internationale organisaties, 9
    - Internationale organisaties, 9.3
      - Stukken betreffende de relatie van Peru tot internationale organisaties., 1949 - 1974; 187-212; 7 pakken en 19 omslagen
        - Verenigde Naties (VN). 1950 - 1974, 189-201
          - Verzoek om steun van Peru voor de kandidatuur van Nederland voor diverse functies bij het Internationaal Gerechtshof in Den Haag. 1950 - 1956, 194
          - Kandidaturen van Peru en Nederland voor een zetel in de Uitvoerende Raad van de United Nations Educational, Scientific and Cultural Organization (UNESCO). 1951 - 1956, 195
          - Verzoek om steun van Peru en Bolivia voor kandidaturen van Nederland voor diverse functies in de Raad van de Voedsel- en Landbouworganisatie (FAO). 1951 - 1956, 196
          - Kandidatuur van Peru voor een niet-permanente zetel in de Raad van Beheer van de International Labour Organization (ILO). 1951 - 1958, 197
          - Kandidaturen van Peru en Nederland voor het presidentschap van de International Labour Organization (ILO). 1966 - 1974, 198
          - Kandidaturen van Peru en Nederland voor een zetel in de Veiligheidsraad. 1955 - 1965, 199
          - Leningen van de Wereldbank aan Peru voor de modernisering van de spoorwegen. 1956 - 1957, 200
          - Bijeenkomsten van de United Nations Conference on Trade and Development (UNCTAD). 1964, 201; pak
        - Economische Commissie voor Latijns-Amerika (ECLA). 1953 - 1971, 202-203
          - 1953-1954, 202
          - 1969-1971, 203
        - Europese Economische Gemeenschap (EEG). 1958 - 1974, 204-207
          - Algemeen. 1958-1963, 204; pak
          - Algemeen. 1965-1973, 205
          - Plannen voor het oprichten van een liaison kantoor van de Kamers van Koophandel van de EEG-landen in Lima. 1967 - 1974, 206
          - Contacten tussen de Andino-landen en de EEG. 1969 - 1971, 207
        - Organisatie van Amerikaanse Staten (OAS). 1959 - 1973, 208-209
          - 1959-1964, 208; pak
          - 1970-1973, 209
        - Verzoek om steun van Nederland voor de kandidatuur van de Peruaanse directeur-generaal van Gezondheid voor de verkiezing tot directeur van het Panamerikaanse Gezondheidsbureau. 1965 - 1966, 210
        - Gemengde Commissie van de Andino-landen (economische organisatie, bestaande uit Bolivia, Colombia, Chili, Ecuador, Peru en Venezuela). 1967 - 1974, 211
        - Inter-Amerikaanse Raad voor Onderwijs, Wetenschappen en Cultuur. 1968 - 1971, 212
      - Stukken betreffende aangelegenheden inzake internationale congressen en conferenties., 1950 - 1972; 213-219; 2 pakken en 5 omslagen
        - Deelname van Peru aan diverse congressen. 1950 - 1964, 213; pak
        - Interamerikaanse conferentie van militaire staven in Lima op 8 november 1965. 1965, 214
        - Wereldconferentie van christendemocraten in Lima, gehouden van 23 tot 27 april 1966. 1966 - 1967, 215
        - Interparlementaire wereldconferentie in Lima, gehouden van 5 tot 13 september. 1968, 216
        - Conferentie van niet-gebonden landen in Lusaka, gehouden van 7 tot 10 september 1970, waarbij Peru als waarnemer optreedt. 1970 - 1972, 217
        - Interamerikaanse landbouwconferentie in Lima, gehouden van 27 mei tot 3 juni. 1971, 218; pak
        - Conferentie van de Groep van 77 in Lima van 25 oktober tot 6 november 1972. 1971 - 1972, 219
- Geheim archief, B.
  - Algemeen, 0
    - Dossierinventaris van het geheim archief van het Nederlands Gezantschap, later de Ambassade in Peru over de periode 1945 - 1959., 1971; 220; 1 stuk
  - Organisatie, 1
    - Stukken betreffende het benoemen van Peruaanse diplomatieke vertegenwoordigers in Nederland, met als standplaats Den Haag., 1936 - 1948; 221; 1 omslag
  - Verkeer en vervoer, 5
    - Stukken betreffende de onderhandelingen tussen Nederland en Peru inzake het sluiten van een luchtvaartovereenkomst., 1948 - 1952; 222; 1 pak
  - Staatkunde, 9
    - Stukken betreffende de ontwikkelingen van het communisme in Peru., 1945 - 1954; 223; 1 omslag
    - Stukken betreffende de economische en politieke ontwikkelingen in Bolivia., 1952 - 1956; 224; 1 omslag
    - Stukken betreffende het standpunt van Peru ten aanzien van de kwestie Nederlands Nieuw-Guinea., 1953 - 1956; 225; 1 pak
    - Stukken betreffende een bezoek van de president van Venezuela aan Peru in juni 1955 en een tegenbezoek door de president van Peru in augustus 1955., 226; 1 omslag